【裁判字號】    99,審訴,2558
【裁判日期】    991231
【裁判案由】    毒品危害防制條例
【裁判全文】
臺灣桃園地方法院刑事判決            99年度審訴字第2558號
公  訴  人  臺灣桃園地方法院檢察署檢察官
被      告  陳慧萍
上列被告因毒品危害防制條例案件，經檢察官提起公訴（99年度
毒偵字第5035號），被告於準備程序進行中，就被訴事實為有罪
之陳述，經本院告知簡式審判程序意旨，並聽取當事人之意見後
，本院合議庭裁定依簡式審判程序審理，判決如下：
    主  文
陳慧萍施用第二級毒品，處有期徒刑參月，扣案之分裝袋壹個、
吸食器壹組、玻璃球壹個均沒收；又施用第一級毒品，處有期徒
刑柒月。應執行有期徒刑玖月，扣案之分裝袋壹個、吸食器壹組
、玻璃球壹個均沒收。
    事  實
一、陳慧萍前於民國97年間因施用第一、二級毒品案件，經本院
    以97年度毒聲字第1261號裁定送觀察、勒戒後，因認無繼續
    施用毒品之傾向，於98年4 月29日執行完畢釋放出所，並經
    臺灣桃園地方法院檢察署檢察官以98年度毒偵緝字第113 號
    、98年度毒偵字第1397號為不起訴處分確定。詎其猶不知悔
    改，於前開觀察、勒戒執行完畢後5 年內，復分別基於施用
    第一級毒品海洛因、第二級毒品甲基安非他命之犯意，於99
    年9 月19日上午某時，在桃園縣中壢市○○街339 號5 樓居
    所內，以玻璃球燒烤之方式施用第二級毒品甲基安非他命1
    次；另於99年9 月21日凌晨0 時50分許為警採尿時起往前回
    溯26小時內之某時，在上址居所內，以香菸吸食之方式施用
    第一級毒品海洛因1 次。嗣於99年9 月20日下午3 時35分許
    ，在上址居所為警查獲，並扣得其所有供其施用本件第二級
    毒品甲基安非他命所用之內含甲基安非他命殘渣之分裝袋1
    個、吸食器1 組、玻璃球1 個。
二、案經桃園縣政府警察局報告臺灣桃園地方法院檢察署檢察官
    偵查起訴。
    理  由
一、本案被告陳慧萍所犯之罪，均非法定刑為死刑、無期徒刑或
    最輕本刑3 年以上有期徒刑之罪，亦非高等法院管轄第一審
    之案件，而被告於準備程序中就被訴事實均已為有罪之陳述
    ，經本院告知簡式審判程序之旨，並聽取當事人之意見後，
    本院合議庭乃依刑事訴訟法第273 條之1 第1 項規定，裁定
    由受命法官獨任進行簡式審判程序，合先敘明。
二、上揭犯罪事實，業據被告陳慧萍於本院審理時均坦承不諱，
    而被告為警查獲，於99年9 月21日凌晨0 時50分許所採集之
    尿液經送驗後，結果呈安非他命類、鴉片類陽性反應，此有
    桃園縣政府警察局刑事警察大隊被採尿人尿液暨毒品真實姓
    名與編號對照表、臺灣檢驗科技股份有限公司濫用藥物檢驗
    報告（尿液部分）各1 紙附卷可稽；另扣案之內含甲基安非
    他命殘渣之分裝袋1 個，經送驗後，結果呈第二級毒品甲基
    安非他命陽性反應，此有臺灣檢驗科技股份有限公司濫用藥
    物檢驗報告（藥物部分）1 紙在卷可按，復有扣案之吸食器
    1 組、玻璃球1 個可資佐證，足認被告之任意性自白與事實
    相符，堪予採信。又被告有事實欄一所載經觀察、勒戒執行
    完畢之紀錄，此有臺灣高等法院被告前案紀錄表1 份在卷可
    憑，被告於98年4 月29日經觀察、勒戒執行完畢釋放後5 年
    內，再犯本件施用第一級毒品海洛因、第二級毒品甲基安非
    他命之罪，自應依法追訴處罰。綜上，本件事證明確，被告
    犯行堪以認定，應依法論科。
三、核被告陳慧萍所為，係犯毒品危害防制條例第10條第1 項、
    第2 項之施用第一級毒品及第二級毒品罪。其施用前持有第
    一級毒品海洛因、第二級毒品甲基安非他命之低度行為，應
    各為施用毒品之高度行為所吸收，不另論罪。被告所犯上開
    二罪間，犯意各別，罪名有異，應予分論併罰。爰審酌被告
    前因施用毒品經觀察、勒戒執行完畢釋放，仍無法斷絕施用
    毒品惡習，顯見其意志力薄弱等情狀，分別量處如主文所示
    之刑，並定其應執行之刑，以示懲儆。至扣案之吸食器1 組
    、玻璃球1 個，均為被告所有供其施用本件第二級毒品甲基
    安非他命所用之物，亦據被告陳明在卷，爰均依刑法第38條
    第1 項第2 款規定宣告沒收；至扣案之甲基安非他命分裝袋
    1 個內之甲基安非他命殘渣，雖係查獲之第二級毒品，然因
    鑑驗所需，業以甲醇沖洗（有卷附臺灣檢驗科技股份有限公
    司濫用藥物檢驗報告1 紙），堪認已因驗畢用罄而滅失，爰
    不予宣告沒收銷燬，惟以甲醇沖洗後之分裝袋係被告所有，
    業據被告供承在卷，且亦不失為供本件施用第二級毒品甲基
    安非他命所用之物，仍應宣告沒收，併此敘明。
據上論斷，應依刑事訴訟法第273 條之1 第1 項、第299 條第1
項前段，毒品危害防制條例第10條第1 項、第2 項，刑法第11條
前段、第51條第5 款、第38條第1 項第2 款，判決如主文。
本案經檢察官呂如琦到庭執行職務。
中    華    民    國    99    年    12    月    31    日
                        刑事庭    法  官  顏世翠
以上正本證明與原本無異。
如不服本判決應於收受判決後10日內向本院提出上訴書狀，並應
敘述具體理由。其未敘述上訴理由者，應於上訴期間屆滿後20日
內向本院補提理由書( 均須按他造當事人之人數附繕本) 「切勿
逕送上級法院」。
                                  書記官  吳忻蒨
中    華    民    國    99    年    12    月    31    日
附錄本案論罪科刑法條：
毒品危害防制條例第10條
施用第一級毒品者，處6月以上5年以下有期徒刑。
施用第二級毒品者，處3年以下有期徒刑。

司法院資訊處製作；財團法人民間司法改革基金會備份。
